【裁判字號】    90,易,2260
【裁判日期】    900917
【裁判案由】    竊盜
【裁判全文】
臺灣高雄地方法院刑事判決                          九十年度易字第二二六號
    公  訴  人  臺灣高雄地方法院檢察署檢察官
    被      告  甲○○
右列被告因竊盜案件，經檢察官提起公訴（民國九十年度偵續字第四三號），本院判
決如左：
    主  文
甲○○竊盜，處拘役伍拾玖日；如易科罰金，以參佰元折算壹日。
      沒收。
    事  實
一、甲○○意圖為自己不法之所有，於民國八十九年九月二十日下午四時三十分（檢
    察官誤載為四十分）許，在高雄市三民區○○○路一００號果菜市場內，趁人不
    知之際，竊取丙○○所有陳列於上開果菜市場內之梨子一箱（價值新台幣一千元
    ），得手後將之藏放於其駕駛之車牌號碼ＺＥ─八七九五號（檢察官誤載為二Ｅ
    ─八七九五號）自小客車行李廂內，並快速駛離上開處所，因車速過快，引起另
    一貨主乙○○之注意，乃請守衛室警衛予以攔截，並報警查獲。
二、案經高雄市政府警察局三民第二分局移送臺灣高雄地方法院檢察署檢察官偵查起
  訴。
    理  由
一、訊據被告甲○○矢口否認有何上開犯行，辯稱當日因公外出途經果菜市場時，想
    起妻子現正懷孕，乃入內採購梨子，惟因找不到老闆，而警衛室有三、四人聚集
    ，認老闆在該處，且在趕時間，乃先將一箱梨子搬上後車廂，再開車到入口警衛
    室詢問老闆何人以便付錢，然他才剛停車，另一攤販即誤認他係不付錢要偷走梨
    子，乃聚眾圍住他，本案全係誤會，他並沒有要偷梨子云云。經查（一）被告已
    將被害人丙○○所有置放於前開果菜市場內之梨子一箱搬上其行李廂，至警衛室
    始將梨子搬下車等情，業據被告陳明在卷，並經證人乙○○到庭結證屬實。（二
    ）上開果菜市場係早市，營業時間是早上，此業據證人乙○○陳述在卷，而被告
    郤於下午四時三十分才要去買水果，顯與常情不合。（三）一般交易方式均係於
    價格合意後才交付貨物，然被告卻係在詢問價格前即貿然將梨子搬上車，且係在
    未告知任何人之情況下，將梨子放在隱秘之行李廂中，並予以加蓋，此業據被告
    供陳在卷，被告所為顯與常情相悖。（四）上開市場為高雄市有名之果菜市場，
    內設攤位不少，被告於非交易時間前往採購已令人生疑，猶辯稱誤認老闆在警衛
    室，然查警衛室不過三、四人在內，此業據被告供陳在卷，被告憑何依據認為老
    闆會在警衛室？被告既無何憑據確認老闆在該處，而老闆丙○○也確實不在市場
    內，此業據被害人丙○○陳明在卷，被告到達警衛室後勢必找不到人付錢，此時
    被告又需將梨子載回原處，並打開行李廂取出後，再搬回原位，再向其他人購買
    ，如此一來豈非更耗費時間，被告若真的趕時間，絕無如此做之道理。綜上所述
    ，本案發生之時間、被告行為之方式均與一般交易方式大相逕庭，被告稱係要買
    梨子云云，顯與事理相違，被告所辯無非事後卸責之辭，不足採信，被告罪證明
    確，犯行堪以認定。
二、核被告所為，係犯刑法第三百二十條第一項之竊盜罪。審酌被告犯後態度惡劣，
    狡黠飾詞，浪費訴訟資源，雖與被害人和解，然毫無悔意，及被害人所受之損害
    尚屬輕微等一切情狀，量處如主文所示之刑。按刑法第四十一條，已於九十年一
    月十日修正公布，並於同月十二日施行，其第一項前段規定為「犯最重本刑為五
    年以下有期徒刑之罪，而受六月以下有期徒刑或拘役之宣告，因身體、教育、職
    業或家庭之關係或因其他正當事由，執行顯有困難者，得以一元以上三元以下折
    算一日，易科罰金。」，本件被告犯罪後，上開法律已變更，依最高法院二十四
    年七月刑庭總會決議，易科罰金之事項，應依刑法第二條第一項之規定，適用修
    正後之刑法第四十一條之新法，本件爰諭知易科罰金折算標準，以資懲儆。
據上論斷，應依刑事訴訟法第二百九十九條第一項前段，刑法第二條第一項前段、第
三百二十條第一項、修正後第四十一條第一項，罰金罰鍰提高標準條例第一條前段、
第二條，判決如主文。
本案經檢察官陳正芬到庭執行職務。
中      華      民      國    九十      年      九      月     十七     日
                                    臺灣高雄地方法院刑事第三庭
                                        法  官  李  淑  惠
右正本證明與原本無異。
如不服本判決，應於判決送達後十日內，向本院提出上訴狀。
                                        書記官  馮  欽  鳳
中      華      民      國    九十      年      九      月     十七     日
附錄本判決論罪之法條：
刑法第三百二十條第一項
意圖為自己不法之所有或第三人不法之所有，而竊取他人之動產者，為竊盜罪，
處五年以下有期徒刑、拘役或五百元以下罰金。


司法院資訊處製作；財團法人民間司法改革基金會備份。
